【裁判字號】    99,訴,868
【裁判日期】    990727
【裁判案由】    清償借款
【裁判全文】
臺灣臺北地方法院民事判決               99年度訴字第868號
原      告    萬泰商業銀行股份有限公司
法定代理人    丁○○
訴訟代理人    甲○○
被      告    升御企業股份有限公司
兼法定代理人  乙○○
被      告    丙○○
上列當事人間請求清償借款事件，本院於民國99年7月13日言詞
辯論終結，判決如下：
    主      文
被告應連帶給付原告新臺幣肆佰捌拾伍萬壹仟壹佰柒拾玖元，及
如附表所示之利息及違約金。
訴訟費用新臺幣肆萬玖仟壹佰壹拾肆元由被告連帶負擔。
本判決於原告以新臺幣壹佰陸拾伍萬元供擔保後，得假執行。
    事實及理由
一、本件兩造合意本院為因貸款契約涉訟之第一審管轄法院，有
    原告提出之綜合授信額度契約暨總約定書中乙、一般條款第
    11條、授信約定書暨借據中甲、一般授信條款第11條可稽，
    依民事訴訟法第24條規定，本院就本事件有管轄權；又被告
    均未於言詞辯論期日到場，核無同法第386條各款所列情形
    ，爰依原告之聲請，由其一造辯論而為判決。
二、原告主張：
    被告升御企業股份有限公司（下稱升御公司）邀同被告乙○
    ○、丙○○為連帶保證人：
  (一)於民國98年6月26日與伊簽訂授信約定書暨借據，向伊借款
    新臺幣（下同）150萬元，借款期間自98年6月30日起至99年
    12月30日止，約定自借款日起，每1個月1期，分18期依年金
    法平均攤還本息，第1次本息攤還日為98年7月30日，利息按
    年息6.75%計付，嗣後伊基準利率按月調整時，自調整日起
    改按伊新公告基準利率加年息3%計息。
  (二)於98年6月26日與伊簽訂綜合授信額度契約，申請進口物資
    融資，動用期間自98年6月30日起至99年6月29日止，約定在
    美金10萬元之範圍內，委請伊開發進口信用狀進口物資及對
    進口案提供融資，由被告升御公司出具開發信用狀申請書申
    請循環動用，並依照各授信動用申請書暨借據或其他相關文
    件所載利率計付利息，除另有約定，按月支付，如無約定者
    ，新臺幣部分依照債權發生當日伊公告之基準利率加年息3%
    計息，外幣部分依照債權發生當日各外幣6個月倫敦銀行同
    業拆款利率(Libor)加年息5%計息。本契約項下所開發之國
    外遠期信用狀其押匯單據到達後，得逕由被告升御公司申請
    將伊墊付之款項辦理幣別轉換，於原墊款到期時，以轉換後
    之幣別或折算新臺幣清償，並按轉換當日伊牌告該轉換後幣
    別之外幣貸款利率計付利息、遲延利息及違約金。嗣於98年
    7月7日被告升御公司出具開發信用狀申請書，委請伊申請開
    發國外(即)遠期信用狀，向伊借款美金99,993.6元，約定起
    息日為98年7月9日，到期日為99年1月5日，利率按年息5.33
    49%固定計付。
  (三)於98年9月23日與伊簽訂綜合授信額度契約，申請一般週轉
    金貸款，約定動用期間自98年9月25日起至99年9月24日止，
    在授信總額度250萬元之範圍內，由被告升御公司出具授信
    動用申請書暨借據申請動用，並依照授信動用申請書暨借據
    所載利率、計算方式及償還方式為之。嗣98年9月25日、98
    年12月25日，被告升御公司分別出具授信動用申請書暨借據
    動用250萬元、53萬元，借款期間分別自98年9月25日起至99
    年3月25日止、自98年12月29日起至99年6月29日止，本金均
    到期一次清償，利息分別按年息5.2 5%、5.34%計付，嗣後
    伊基準利率按月調整時，均自調整日起改按伊新公告基準利
    率加年息1.5%計息。
  (四)上開借款均約定逾期償付本息時，除仍按上開利率計息外，
    自應償還日起，逾期在6個月以內者，按上開利率10%，逾期
    6個月以上者，就超過部分按上開利率20%計付違約金，且如
    任何一宗債務不依約清償本金或付息時，即喪失期限利益。
  (五)詎被告升御公司自99年1月5日起即未依約繳款，所欠債務已
    視為全部到期，伊乃依綜合授信額度契約暨總約定書乙、一
    般條款第6條、授信約定書暨借據甲、一般授信條款第6條約
    定，將被告升御公司寄存伊之各種存款逕行抵銷後，計欠4,
    851,179元，除應一次全數清償，另應給付如附表所示之利
    息與違約金。被告乙○○、丙○○既為連帶保證人，自應負
    連帶清償責任。為此，依消費借貸契約及連帶保證法律關係
    起訴，並聲明如主文第1項所示，及為以供擔保為條件之假
    執行宣告。
三、原告主張之上開事實，業據其提出綜合授信額度契約、授信
    約定書暨借據、開發信用狀申請書、承領進口單據簽收單、
    綜合授信額度契約暨總約定書、授信動用申請書暨借據、借
    款到期暨存款抵銷通知(函)、放款歷史交易明細查詢及基準
    月調利率表查詢等件為證，且被告經相當期日之合法通知，
    均未於言詞辯論期日到場，復未提出書狀以供本院參酌，自
    堪信為真正。從而，原告依消費借貸契約及連帶保證法律關
    係起訴，請求被告連帶給付4,851,179元，及如附表所示之
    利息與違約金，為有理由，應予准許。原告復陳明願供擔保
    請准宣告假執行，核無不合，茲酌定相當擔保金額准許之。
四、訴訟費用負擔之依據：民事訴訟法第85條第2項（第一審裁
    判費49,114元）。
中    華    民    國    99    年    7     月    27    日
                  民事第六庭    法  官  許純芳
以上正本係照原本作成
如對本判決上訴，須於判決送達後20日內向本院提出上訴狀。如
委任律師提起上訴者，應一併繳納上訴審裁判費。
中    華    民    國    99    年    7     月    27    日
                                書記官  陳怡君
附表：
┌──────┬────────────┬──────────┐
│計 息 本 金 │利息                    │違約金              │
│（新臺幣）  ├──────┬─────┼──────────┤
│            │計息期間    │利率(年息)│期間及利率（年息）  │
├──────┼──────┼─────┼──────────┤
│(一)568,467元 │自99.1.12起 │6.84%     │自99.2.13起至清償日 │
│（原借金額  │至清償日止  │          │止，逾期6個月以內者 │
│  150萬元） │            │          │，按左開利率之10%計 │
│            │            │          │算，逾期超過6個月部 │
│            │            │          │分，按左開利率之20% │
│            │            │          │計算。              │
├──────┼──────┼─────┼──────────┤
│(二)2,280,833 │自99.1.12起 │6.82%     │自99.2.13起至清償日 │
│  元        │至清償日止  │          │止，逾期6個月以內者 │
│            │            │          │，按左開利率之10%計 │
│            │            │          │算，逾期超過6個月部 │
│            │            │          │分，按左開利率之20% │
│            │            │          │計算。              │
├──────┼──────┼─────┼──────────┤
│(三)2,001,879 │自99.1.12起 │5.34%     │自99.2.13起至清償日 │
│  元（原借金│至清償日止  │          │止，逾期6個月以內者 │
│  額250萬元 │            │          │，按左開利率之10%計 │
│  、53萬元）│            │          │算，逾期超過6個月部 │
│            │            │          │分，按左開利率之20% │
│            │            │          │計算。              │
└──────┴──────┴─────┴──────────┘
上開第(一)筆利率：基準利率3.84%＋3%=6.84%
上開第(三)筆利率：基準利率3.84%＋1.5%=5.34%

司法院資訊處製作；財團法人民間司法改革基金會備份。
